---
title: "226305 Datenbereinigung"
output: html_document
date: "2026-10-02"
---

```{r setup, include=FALSE}
# Den Setup-Chunk nicht verändern
knitr::opts_chunk$set(echo = FALSE)
library(igraph)
library(tidygraph)
library(tidyverse)
library(ggraph)
```

# Netzwerk einlesen

Wir lesen das Beispielnetzwerk "Students" ein: bitte unbedingt das Codebuch beachten! Alternativ können Sie lokale Dateien über die Import-Funktion oder den Link importieren.

```{r Beispielnetzwerk einlesen}

# edgelist
el <- read.csv("https://raw.githubusercontent.com/hdm-crpr/226305/master/data/crpr2/edges.csv", header=T, as.is=T, sep = ",")

# Nodelist
nl <- read.csv("https://raw.githubusercontent.com/hdm-crpr/226305/master/data/crpr2/nodes.csv", header=T, as.is=T, sep = ",")

# erstellt das Netzwerk als tidygraph-Objekt
s <- tbl_graph(nodes = nl, edges = el, directed = TRUE)

# Netzwerk aufrufen
s
```

Fehlersuche beim Erstellen des Netzwerks

### Fehler 1: Duplikate in der Nodelist

Prüft, ob manche Nodes doppelt angelegt wurden. Wenn ja, werden diese angezeigt. Ansonsten NULL, damit ist alles in Ordnung.

```{r Duplikate prüfen Nodelist}

# Auf Duplikate in der Nodelist prüfen
nl |> # nimm die Nodelist 
group_by_all() |>  # gruppiere die Nodelist 
filter(n()>1) |> # filtere die Nodelist 
ungroup() 

```

### Fehler 2: Edgelist und Nodelist passen nicht zueinander

Wir überprüfen, ob die IDs von Edge- und Nodelist miteinander übereinstimmen

```{r Edgelist mit Nodelist abgleichen}

# Fehlende IDs in der Edgelist
missing_in_edgelist <- setdiff(nl$ID, unique(c(el$from, el$to))) # Vergleich nl und el
missing_in_edgelist

# Mit der Ausgabe 0 liegen keine Fehler vor. 

```

Mit der Ausgabe 0 liegen keine Unterschiede zwischen Edge- und Nodelist vor.
